Inventaris van het archief van het Ministerie van Defensie: Luchtmachtstaf, Chef Technische Zaken en Materieel (CTZM) en Chef Verbindingen en Elektronica (CVE) en taakvoorgangers, (1946) 1947-1957
Nationaal Archief, Den Haag
- Chef Verbindingen en Elektronica (CVE) van de Luchtmachtstaf en taakvoorgangers, 1952 - 1957, B
  - Organisatie, 2
    - Organisatorische aangelegenheden (voor zover niet op een bepaald onderdeel betrekking hebbend), 21
      - Vastleggen van de handelingen (h.o. agenda's, verslagen van vergaderingen, algemene rapporten, (jaar)verslagen, 21.16.7
        - Maand- en kwartaalrapportages van de verschillende commando's., 1952 - 1956; 64-72; 7 pakken en 2 omslagen
          - Commando Luchtverdediging, 1952 - 1956, 64
          - Commando Radar Set, 1953 - 1954, 65; omslag
          - Commando Tactische Luchtstrijdkrachten, 1953 - 1954, 66
          - Commando Depots Materieel, Radiodienst Soestduinen, 1953 - 1955, 67; omslag
          - Commando Luchtvaartopleidingen, 1953 - 1956, 68
          - Commando Luchtvaarttroepen, 1953 - 1956, 69
          - Commando Luchtverdediging, Vliegbases Valkenburg, nr. 334 Transport Squadron, 1953 - 1956, 70
          - Commando Luchtverdediging, Sector Gevechtsleiding Centrum (SOC), 1954 - 1955, 71
          - Commando Tactische Luchtstrijdkrachten Groep Lichte Vliegtuigen, 1954 - 1955, 72
        - Maandrapportages van de verbindingsdiensten van tactische vliegbases., 1952 - 1956; 73-80; 8 pakken
          - Eindhoven, 1952 - 1955, 73
          - Gilze-Rijen, 1953 - 1955, 74
          - Leeuwarden, 1953 - 1955, 75
          - Soesterberg, 1953 - 1956, 76
          - Twente, 1953 - 1956, 77
          - Ypenburg, 1955, 78
          - Woensdrecht, 1953 - 1955, 79
          - Zeelst, 1953 - 1956, 80
        - Weekoverzichten van de Luchtmachtstaf., 1953; 81; 1 omslag
        - Maandrapportages van de verbindingsdiensten van de nagivatiestations., 1953 - 1955; 82-87; 5 pakken en 1 omslag
          - Navigatiestation 'A'. 1953 - 1955, 82-83
            - 1953, 82
            - 1954 - 1955, 83; pak
          - Navigatiestation 'G', 1953 - 1955, 84; pak
          - Navigatiestation 'N', 1953 - 1955, 85; pak
          - Navigatiestation 'V', 1953 - 1955, 86; pak
          - Navigatiestation 'Z', 1953 - 1955, 87; pak
        - Maandrapportages van het Depot Verbindingsmaterieel., 1953 - 1955; 88-89; 2 pakken
          - 1953 - 1954, 88
          - 1955, 89
        - Maandrapportages van opleidingsinstituten., 1953 - 1955; 90-92; 2 pakken en 1 omslag
          - Luchtmacht Technische School Deelen (voorheen Verbindingsdienst Technische Opleidings Inrichting), 1953 - 1955, 90
          - Radio Radarschool Schaarsbergen, 1954, 91
          - Luchtmacht Electronische School Schaarsbergen, 1955, 92; omslag
        - Maandrapportages van de Luisterdienst., 1953 - 1956; 93; 1 pak
        - Maandrapportages en kwartaalverslagen van het Verbindingscentrum nummer 1, Afdeling CVV Squadron., 1954 - 1956; 94; 1 pak
        - Vergaderverslagen van bureauhoofden-vergaderingen., 1954 - 1957; 95; 1 pak
        - Kwartaalverslagen van werkzaamheden van secties., 1955 - 1956; 96-97; 2 omslagen
          - Sectie Projecten, Mobilisatie en Oorlogsvoorbereiding, 1955 - 1956, 96
          - Sectie Verbindingen en Verbindingsbeveiliging, 1955 - 1956, 97
        - Notulen van de Hoofdverbindingsofficieren-vergaderingen., 1955 - 1956; 98; 1 omslag
        - Periodieke rapporten van de Sectie Onderhoud en Materieel., 1955 - 1956; 99; 1 omslag
      - Oprichting (instelling), 21.61
        - Stukken betreffende de instelling van de Afdeling Electronisch Materieel (DM. 3)., 1953 - 1956; 100; 1 omslag
        - Stukken betreffende de instelling van het Nationaal Telefoon- en Telegraafbureau., 1955 - 1956; 101; 1 omslag
    - Departement van Defensie, 23
      - Raden en commissies, 23.14
        - Lijst van commissies met hun taakomschrijving en samenstelling, met geleidebrief., 1954; 102; 1 omslag
        - Stukken betreffende het deelnemen in de Radiostoringscommissie (RSC) volgens artikel 13 van het Radiostoringsreglement 1951., 1955 - 1956; 103; 1 omslag
        - Vergaderverslagen en rapport van de Commissie Rationalisatie Elektronische Werkplaatsen., 1955 - 1956; 104; 1 omslag
        - Vergaderverslagen van de Subcommissie Hoogfrequentie Meetapparatuur van de Electronische Werkplaatscommissie., 1955 - 1956; 105; 1 pak
        - Stukken betreffende de instelling van de Commissie Inzake Invoering Gecentraliceerd Onderhoud op een Tactische Vliegbasis., 1956; 106; 1 omslag
        - Werkcommissies, 23.14.3
          - Stukken betreffende de samenstelling van de Werkcommissie Radio- en Frequentiezaken., 1953; 107; 1 omslag
          - Stukken betreffende de samenstelling van de Werkcommissie Postzaken en de Werkcommissie Procedures en Berichtenveiligheid., 1953 - 1955; 108; 1 omslag
          - Vergaderverslagen van de Werkcommissie PTI-Installatie Project en van andere commissies., 1955 - 1956; 109; 1 omslag
  - Materiële en technische aangelegenheden, gebouwen, terreinen, enz., 4
    - Planning behoefte en behoeftevoorziening, 40
      - Stukken betreffende de behoeftebepaling van apparatuur voor de Verbindingsdienst welke niet is opgenomen in het Aanschaffingsprogramma 1954., 1953 - 1954; 110; 1 omslag
      - Voorraadvorming algemeen, 40.2
        - Regeling betreffende bevoorrading en verantwoording van verbindingsmaterieel bestemd voor het Zenderpark te Bilthoven., 1955 - 1956; 111; 1 omslag
    - Research, ontwikkeling, ontwerp, 42
      - Research, technische studies, 42.2
        - Rapporten betreffende onderzoek naar kwartskristalhouders door de NV tot Keuring van Electronische Materialen (KEMA)., 1954 - 1956; 112-113; 2 pakken
          - 1954, 112
          - 1955 - 1956, 113
        - Rapporten betreffende het bestuderen van het straalzendernet en de gevolgde onderhoudsmethodes., 1956; 114; 1 omslag
    - Verwerving en verlies van goederen, 43
      - Koop (voor procedure; zie 49, zie voor zelfstandige aanschaffing ook 04.26), 43.14
        - Stukken betreffende de aanschaf en onderhoud van AN-TPS-1 D radarapparatuur., 1954 - 1955; 115; 1 omslag
        - Stukken betreffende de aanschaf en het ontwerpen van mobiele werkplaats- en magazijnswagens ten behoeve van de AN/CPN-4., 1954 - 1956; 116; 1 omslag
        - Stukken betreffende het Project Potshot, inzake de aanschaf en onderhoud van MG4 vuurleidingsystemen., 1956; 117; 1 omslag
    - Beheer, 45
      - Modificatie (h.o. modo's), 45.8
        - Stukken betreffende de modificatie van radarinstallatie met het typenummer RV 415., 1955 - 1956; 118; 1 omslag
        - Stukken betreffende de modificatie van radarwagens type 'O' Convoys., 1955 - 1956; 119; 1 omslag
    - Onroerende goederen, 48
      - Tegen oorlogsomstandigheden (camouflage, schuilkelders, verduisteringsmaatregelen), 48.075
        - Stukken betreffende camouflage tegen radardetectie door middel van netten., 1954 - 1956; 120; 1 omslag
        - Stukken betreffende de camouflage van een straalzenderstation door middel van verf., 1954 - 1956; 121; 1 omslag
      - Radarstations, 48.54.2
        - Stukken betreffende de stafeisen voor een radaroefentoestel., 1954 - 1956; 122; 1 omslag
        - Stukken betreffende de stafeisen voor kustradarstations., 1954 - 1956; 123-125; 1 pak en 2 omslagen
          - Ameland, 1955 - 1956, 123
          - Hoek van Holland, 1955 - 1956, 124; pak
          - Tekeningen behorend bij inventarisnummer 124, 1955 - 1956, 3004
          - IJmuiden, 1954 - 1955, 125
          - Tekeningen behorend bij inventarisnummer 125, 1954 - 1955, 3005
  - Personeelsaangelegenheden, 5
    - Bijzonderheden en bewijsstukken van persoonlijke aard, uiterlijke kentekenen, 57
      - Embleem Koninklijke Luchtmacht, 57.72.11
        - Stukken betreffende het ontwerpen van een embleem voor de Koninklijke Luchtmacht, ook bedoeld om op de nieuw aangemaakte apparatuur aan te brengen., 1954; 126; 1 omslag
  - Krijgskundige aangelegenheden, inclusief militaire opleidingen, 7
    - Krijgskundige oorlogsvoorbereiding, 71
      - Van de luchtmacht, 71.31.3
        - Stukken betreffende de voorbereiding en evaluatie van oefening Rattrap., 1956; 127; 1 omslag
      - Internationale manoeuvres en oefeningen (h.o. bilaterale oefeningen), 71.35
        - Van de luchtmacht, 71.35.3
          - Stukken betreffende de toepassing van de radio-oorlogvoering gedurende de oefening Coronet., 1953; 128; 1 omslag
          - Stukken betreffende de voorbereiding en rapportage over oefeningen., 1953 - 1956; 129-132; 4 omslagen
            - Algemeen, 1953 - 1956, 129
            - Wigwam I en II, 1954, 130
            - Carte Blanche, 1954 - 1955, 131
            - Keller Blanc, 1955 - 1956, 132
      - Electronische oorlogvoering, 71.46
        - Stukken betreffende de elektronische oorlogvoering ten behoeve van de luchtverdediging., 1955 - 1956; 133; 1 pak
    - Mobilisatie en demobilisatie, 72
      - Mobilisatie, proefmobilisatie, 72.1
        - Stukken betreffende de totstandkoming van voorschriften en regelingen voor mobilisatie bij oorlogvoering., 1953 - 1956; 134; 1 omslag
  - Verkeer en vervoer, berichtenwisseling, 8
    - Radioverbindingen, 86.1
      - Stukken betreffende instructies en controle van radioverbindingen., 1955 - 1956; 135; 1 omslag